臺灣士林地方法院刑事判決　　　　　　　95年度易字第1413號
公　訴　人　臺灣士林地方法院檢察署檢察官
被　　　告　甲○○
上列被告因贓物案件，經檢察官提起公訴（95年度偵緝字第1013
號），而被告於本院準備程序期日就被訴事實為有罪之陳述，經
合議庭評議後，裁定由受命法官獨任進行簡式審判程序，本院判
決如下：
    主  文
甲○○連續牙保贓物，累犯，處有期徒刑拾月。
    事  實
一、甲○○曾因竊盜案件，經本院以88年度訴字第512 號判決處
    有期徒刑l 年10月確定，復因違反毒品危害防制條例案件，
    經本院分別以89年度易字第526 號判決處有期徒刑5 月、89
    年度簡字第936 號判決處有期徒刑4 月確定，上開3 罪，經
    定應執行有期徒刑為2 年4 月，於民國（下同）91年8 月20
    日縮短刑期假釋出監，並於92年5 月17日縮刑期滿，其假釋
    未經撤銷，其未執行之刑，以已執行論。詎猶不知悔改，明
    知茅金山（業已死亡）售予洪敏晉（業經本院另案判決確定
    ）之物，係來路不明之贓物，竟基於牙保贓物之概括犯意，
    自95年4 月中旬起至同年月27日止，在茅金山位於臺北縣八
    里鄉○○○路15號之9 住處樓下，連續2 、3 次介紹洪敏晉
    以新臺幣（下同）共3 千元之代價向茅金山買受華碩手提電
    腦1 臺、臺灣區中小企業銀行帳號00000000000 號之存摺1
    本、印章1 顆（以上物品係朱緯民於95年4 月27日8 時許，
    在桃園縣楊梅鎮○○路○ 段遭竊之8055-HA 號自小客車車內
    財物）、諾基亞行動電話l 支（序號00000000000000 0號，
    係簡國晉於95年4 月15日凌晨某時，在臺北市○○區○○路
    450 號前遭竊之7339-DR 號自小客車車內財物）、ETC 車上
    機l 臺（含晶片卡1 張，係林子平於95年4 月23日23時許，
    在臺北市關渡捷運站旁遭竊之8415-ER 號自小客車車內財物
    ）、EF-0 680號自小客車車牌2 面（該車牌係溫文雄於95年
    4 月間某日失竊）等贓物。嗣於95年4 月27日17時20分許，
    洪敏晉在臺北市○○區○○路與吉利街口為警查獲並起獲上
    開贓物，而供出上情。
二、案經臺灣士林地方法院檢察署檢察官主動簽分偵查起訴。
    理  由
一、本件被告所犯並非死刑、無期徒刑、最輕本刑為3 年以上有
    期徒刑之罪或高等法院管轄第1 審案件，而於準備程序進行
    中，被告先就被訴事實為有罪之陳述，經本院告知簡式審判
    程序之旨，並聽取公訴人、被告之意見後，由本院合議庭以
    裁定由受命法官獨任進行簡式審判程序，核先敘明。
二、上揭犯罪事實，業據被告甲○○於本院審理中坦承不諱，核
    與另案被告洪敏晉於偵查中供稱伊曾交給被告3 千元轉交茅
    金山買受上開查獲之物品，且該等物品係由被告交付予伊（
    見95年度偵緝字第1013號卷第38頁至第39頁）、證人溫文雄
    於警詢時證述查獲之車牌為其遭竊之物（見95年度偵字第58
    44號卷第16頁至第17頁）、告訴人朱緯民（見同上偵卷第19
    頁至第20頁）、簡國晉（見95年度偵字第7393號卷第12頁至
    第14頁）、林子平（見同上偵字卷第18頁至第19頁）於警詢
    時指述上開查獲之物品分別係渠等置於車內而遭竊之財物等
    情相符，並有贓物認領保管單4 紙（分別附於95年度偵字第
    7393號卷第15頁、第20頁；95年度偵字第5844號卷第31頁至
    第32頁）、台北市政府警察局士林分局車牌遺失證明單1 紙
    （附於95年度偵字第58 44 號卷第29頁）、查獲贓物照片9
    幀（附於同上偵卷第34頁至第38頁）在卷可稽，而另案被告
    洪敏晉並因收受贓物罪，經本院以95年度易字第1051號判決
    處有期徒刑8 月確定，業經本院依職權調閱上開刑事卷宗查
    核無誤；另公訴意旨係認被告於95年4 月27日（起訴書原記
    載95年4 月間某日，業經蒞庭實行公訴檢察官於本院審理時
    當庭陳述更正）為牙保上開贓物之犯行，惟被告於本院審理
    中自承其自95年4 月中旬起至4 月27日止，分2 、3 次牙保
    上開贓物予洪敏晉買受（見本院96年4 月3 日準備程序筆錄
    第1 頁），故本件犯罪時間應為95年4 月中旬起至4 月27日
    止，起訴時間容有誤，應予更正。綜上，足徵被告之自白與
    事實相符，本案事證明確，被告犯行堪以認定，應予論科。
三、按被告行為後，94年2 月2 日修正公布之刑法已於95年7 月
    1 日生效施行，其中第2 條第1 項「行為後法律有變更者，
    適用行為時之法律。但行為後之法律有利於行為人者，適用
    最有利於行為人之法律」之規定，係規範行為後法律變更所
    生新、舊法律比較適用之準據法，並非刑法實體法律，自不
    生行為後法律變更之比較適用問題，故刑法修正施行後，應
    適用該修正後之第2 條第1 項之規定，依「從舊、從輕」之
    原則比較新、舊法律之適用；又比較新舊法時，應就罪刑有
    關之共犯、未遂犯、想像競合犯、牽連犯、連續犯、結合犯
    ，以及累犯加重、自首減輕暨其他法定加減原因（如身分加
    減）與加減例等一切情形，綜其全部罪刑之結果而為比較後
    ，再適用有利於行為人之法律處斷，而不得一部割裂分別適
    用不同之新、舊法（最高法院24年上字第4634號、29年上字
    第964 號判例意旨及最高法院95年度第8 次刑事庭會議決議
    參照）。經查：
(一)關於罰金刑：刑法第349 條第2 項牙保贓物罪，其法定刑有
    關罰金部分為（銀元）1000元以下罰金。查刑法分則編各罪
    所定罰金刑之貨幣單位原為銀元，修正前刑法第33條第5 款
    規定：「罰金：1 元（銀元）以上。」，而依罰金罰鍰提高
    標準條例規定，就72年6 月26日前修正之刑法部分條文罰金
    數額提高2 至10倍，其後修正者則不提高倍數，並依現行法
    規所定貨幣單位折算新臺幣條例規定，以銀元1 元折算新臺
    幣3 元。修正後刑法第33條第5 款規定：「罰金：新臺幣
    1000元以上，以百元計算之。」，刑法第33條第5 款所定罰
    金貨幣單位經修正為新臺幣後，刑法分則各罪所定罰金刑之
    貨幣單位亦應配合修正為新臺幣，為使刑法分則編各罪所定
    罰金之最高數額與刑法修正前趨於一致，乃增訂刑法施行法
    第1 條之1 ：「中華民國94年1 月7 日刑法修正施行後，刑
    法分則編所定罰金之貨幣單位為新臺幣。94年1 月7 日刑法
    修正時，刑法分則編未修正之條文定有罰金者，自94年1 月
    7 日刑法修正施行後，就其所定數額提高為30倍。但72年6
    月26日至94年1 月7 日新增或修正之條文，就其所定數額提
    高為3 倍。」。從而，刑法修正後刑法分則編各罪所定罰金
    刑之最高數額，適用刑法施行法第1 條之1 之規定後，並無
    不同，即對被告並無有利或不利之情形；惟修正後刑法第33
    條第5 款所定罰金刑最低數額，較之修正前提高，自以修正
    前刑法第33條第5 款規定有利於被告。
(二)關於連續犯：修正前刑法第56條有關「連續數行為而犯同一
    之罪名者，以一罪論，但得加重其刑至二分之一」之連續犯
    規定，經修正刪除，此刪除雖非犯罪構成要件之變更，但顯
    已影響行為人刑罰之法律效果，自屬法律有變更，依新法第
    2 條第1 項規定，比較新、舊法結果，仍應適用較有利於被
    告之行為時法律即舊法論以連續犯對其較為有利。
(三)綜上，本件經綜合觀察全部罪刑比較之結果，依修正後刑法
    第2 條第1 項前段規定，適用修正前刑法第56條、第33條第
    5 款之規定，對被告較有利，自應全部適用修正前刑法相關
    規定而為論科。
四、核被告所為，係犯刑法第349 條第2 項之牙保贓物罪。被告
    先後多次牙保贓物之犯行，時間緊接，所犯為構成要件相同
    之罪名，顯係基於概括犯意而反覆為之，應依修正前刑法第
    56條之規定，論以連續犯一罪，並依法加重其刑（起訴犯罪
    時間有誤，應予更正，已如前述，而被告牙保之贓物，均已
    在原起訴範圍內，故無未經起訴而基於審判不可分得併予審
    理之問題，附此敘明）又被告曾因竊盜案件，經本院以88年
    度訴字第512 號判決處有期徒刑l 年10月確定，復因違反毒
    品危害防制條例案件，經本院分別以89年度易字第526 號判
    決處有期徒刑5 月、89年度簡字第936 號判決處有期徒刑4
    月確定，上開3 罪，經定應執行有期徒刑為2 年4 月，於91
    年8 月20日縮短刑期假釋出監，並於92年5 月17日縮刑期滿
    ，其假釋未經撤銷，其未執行之刑，以已執行論，有臺灣高
    等法院被告前案紀錄表在卷可稽，其於有期徒刑執行完畢後
    5 年內，再犯本件有期徒刑以上之罪，因被告為故意犯，不
    論依修正前之刑法第47條或修正後之刑法第47條第1 項之規
    定，均構成累犯，對被告而言並無有利或不利之情形，故毋
    庸比較，應逕適用裁判時法律（最高法院95年11月7 日第21
    次刑庭會議決議參照），即依修正後刑法第47條第1 項規定
    論以累犯，並遞加重其刑。爰審酌被告之素行、犯罪之動機
    、目的、手段、所生之危害及犯後坦承犯行，態度良好等一
    切情狀（依最高法院95年度第8 次刑事庭會議決議六、（一
    ）之意旨，修正後刑法第57條之規定，為法院就刑之裁量審
    認標準見解之明文化，非屬法律之變更，無新舊法比較適用
    之問題），量處如主文所示之刑，以示懲儆。
據上論斷，應依刑事訴訟法第273 條之1 第1 項、第299 條第1
項前段，刑法第2 條第1 項前段、第349 條第2 項、第47條第1
項、修正前刑法第56條，刑法施行法第1 條之1 ，判決如主文。
本案經檢察官方祥鴻到庭執行職務。
中　　華　　民　　國　　96　　年　　4 　　月　  17  　日
                  刑事第五庭法  官  楊迺伶
以上正本與原本證明無異。
如不服本判決，應於判決送達後10日內，向本院提出上訴狀。
                            書記官  陳淑琪
中　　華　　民　　國　　96　　年　　4 　　月　　17　　日
附錄本案論罪科刑法條全文：
中華民國刑法第349 條第2 項
搬運、寄藏、故買贓物或為牙保者，處5 年以下有期徒刑、拘役
或科或併科1 千元以下罰金。
